臺灣士林地方法院民事裁定
111年度亡字第17號
聲  請  人  臺灣士林地方檢察署檢察官
上列聲請人聲請宣告吳月雲死亡事件，本院裁定如下：
    主  文
准對失蹤人吳月雲（女、民國00年0 月00日出生、身分證統一編
號：Z000000000號、籍設臺北市○○區○○街00號3 樓之1 臺北○○○○
○○○○○、失蹤前住同區延平北路2段36巷2號）為宣告死亡之公示
催告。
該失蹤人應於本公示催告最後揭示於法院公告處、資訊網路及其
他適當處所之翌日起六個月內，向本院陳報現尚生存，如不陳報
，本院將宣告其為死亡。
無論何人，凡知該失蹤人之生死者，均應於上開期間內，將其所
知之事實，陳報本院。
    理  由
一、按失蹤人失蹤滿7 年後，法院得因利害關係人或檢察官之聲
    請，為死亡之宣告；失蹤人為80歲以上者，得於失蹤滿3 年
    後，為死亡之宣告，民法第8 條第1 項、第2 項定有明文。
    又按法院准許宣告死亡之聲請者，應公示催告，家事事件法
    第156 條第1 項亦有明定。
二、本件聲請意旨略以：依臺北○○○○○○○○○函稱本件失蹤人吳月
    雲（女、民國00年0 月00日出生、身分證統一編號：Z00000
    0000號、籍設臺北市○○區○○街00號3 樓之1  ）為滿80歲以
    上之人，自民國94年12月9 日(當時未滿80歲)即列報失蹤，
    迄今行方不明已逾7 年，業已屆失蹤人得為死亡宣告之法定
    期間，因無利害關係人可聲請死亡宣告，爰依法聲請為死亡
    宣告之聲請等語。
三、本件聲請人上揭主張，業經聲請人向各機關查詢失蹤人吳月
    雲之個人戶籍資料、三親等、人壽保險、個人任職董監事、
    信用卡申辦、前案紀錄、財產資料、入出境等件，均未發現
    有該失蹤人仍生存活動之情形，有失蹤人個人戶籍資料、三
    親等資料查詢結果、己身一親等資料查詢結果、高額壽險資
    訊連結作業、個人任職董監事、信用卡正附卡資訊、全國刑
    案資料查註表、稅務電子閘門財產所得調件明細表、入出境
    資訊連結作業、臺北○○○○○○○○○110 年11月25日北市大戶登
    字第1106008017號函附之失蹤人戶籍謄本、戶籍登記資料、
    80歲以上行方不明人口社會生活軌跡資料比對紀錄、失蹤人
    口系統身分證集中查詢資料、臺北市殯葬管理處110 年11月
    4 日北市殯儀二字第1103013997號函、新北市政府殯葬管理
    處110 年10月29日新北殯館字第1105080714號函、內政部移
    民署110 年10月29日移署資字第1100111480號函、臺北市政
    府社會局110 年11月3 日北市社老字第1103153302號函等件
    可證，且聲請人曾電詢失蹤人吳月雲之姪吳建德表示：「伊
    從沒看過這個姑姑，也不知其行蹤」，堪認吳月雲自94年11
    月25日即已失蹤，其失蹤迄今已逾法定期間，本件聲請核與
    首開條文相符，應予准許。
四、依家事事件法第156 條裁定如主文。
中　　華　　民　　國　　111 　年　　3 　　月　　1 　　日
                  家事庭法  官  詹朝傑
以上正本係照原本作成。
如不服本裁定，應於送達後10日內向本院提出抗告狀。
中　　華　　民　　國　　111 　年　　3 　　月　　1 　　日
　　　　　　　　　　　　書記官  黃郁庭